【裁判字號】    98,易,413
【裁判日期】    980408
【裁判案由】    竊盜
【裁判全文】
臺灣臺中地方法院刑事判決          98年度易字第413號
公  訴  人  臺灣臺中地方法院檢察署檢察官
被      告  戊○○
                    國民
                    （現另案在臺灣雲林第二監獄執行中）
            丙○○
                    （現另案在臺灣臺中監獄執行中）
            甲○○
                    國民
                      之4號
            丁○○原名辜志陽.
                    國民
上  一  人
選任辯護人  許哲嘉  律師
上列被告等因竊盜案件，經檢察官提起公訴（97年度偵字第1480
8號、97年度偵字第20895號），本院依法獨任進行審判程序判決
如下：
    主  文
戊○○、丙○○、甲○○、丁○○（原名辜志陽）共同竊盜，丙○○、甲○○均累犯，戊○○處有期徒刑伍月，丙○○處有期徒
刑拾月，甲○○處有期徒刑拾月，丁○○（原名辜志陽）處有期
徒刑陸月；又共同竊盜，戊○○、丙○○、甲○○均累犯，戊○○處有期徒刑陸月，丙○○處有期徒刑拾壹月，甲○○處有期徒
刑拾壹月，丁○○（原名辜志陽）處有期徒刑陸月；戊○○應執
行有期徒刑拾月，丙○○應執行有期徒刑壹年柒月，甲○○應執
行有期徒刑壹年柒月，丁○○（原名辜志陽）應執行有期徒刑拾
壹月。
    事  實
一、戊○○、丙○○、甲○○均素行極為不佳，戊○○前曾犯竊
    盜、違反廢棄物清理法、恐嚇、詐欺、偽造文書等罪，戊○○前於民國（下同）90年間因恐嚇案件，經臺灣彰化地方法
    院以91年度易緝字第63號判決，判處有期徒刑5月確定；又
    於90年間因違反廢棄物清理法案件，經臺灣雲林地方法院以
    91年度訴緝字第25號判決判處有期徒刑1年2月確定；再於90
    年間因違反廢棄物清理法案件，經本院以91年度訴緝字第54
    7號判決，判處有期徒刑1年10月確定；復於91年間因竊盜案
    件，經本院以91年度易緝字第548號判決，判處有期徒刑8月
    確定；又於91年間因竊盜案件，經本院以91年度沙簡字第54
    8號判決，判處有期徒刑5月確定；復於93年間因詐欺案件，
    經本院以93年度金訴字第93號判決，判處有期徒刑5月確定
    ；又於94年間因偽造文書案件，經本院以94年度訴字第508
    號判決，判處有期徒刑5月確定，上開案件嗣經定應執行刑
    為有期徒刑4年10月確定，甫於95年10月20日縮短刑期假釋
    出監付保護管束，迄96年6月16日縮刑期滿未經撤銷假釋而
    視為執行完畢。丙○○前曾犯竊盜、贓物、妨害自由、恐嚇
    取財、詐欺等罪，丙○○前曾於89年11月23日，因竊盜案件
    ，經臺灣高等法院臺南分院以89年度上易字第1841號判處有
    期徒刑1年2月確定，經送監執行後，於94年9月4日始因徒刑
    執行完畢出監。甲○○前曾犯過失傷害、違反肅清煙毒條例
    、違反麻醉藥品管理條例、竊盜、贓物、妨害兵役治罪條例
    等罪，其中於所觸犯常業贓物案件，於94年7月29日，經臺
    灣高等法院臺中分院以94年度上訴字第1232號判決，判處有
    期徒刑5月，於94年10月17日易科罰金執行完畢。詎其等3人
    均仍不知悔改。戊○○、丙○○、甲○○復與丁○○（原名
    為辜志陽）共同基於意圖為自己不法所有之犯意聯絡，一起
    籌組竊車集團，以遂行渠等竊車解體販售牟利之不法所有意
    圖。而渠等之犯案模式，係先由戊○○出面承租彰化縣花檀
    鄉○○村○○街19號（係不知情陳廷迋所有）及彰化縣彰化
    市○○路○段295號等處之廠房，以之作為停放竊取所得之贓
    車及充作解體贓車零組件之處所後，即由戊○○與丙○○2
    人1組，負責選擇欲下手行竊之車輛而下手竊取，丁○○、
    李坤洲2人則係負責竊得車輛後之拆解竊得贓車車體之工作
    ，待拆解完成後，渠等4人再另行伺機出售販賣贓車零組件
    ，以賺取高額之利潤價差。而戊○○、丙○○、丁○○、李
    坤洲等人即以上開犯案模式，先後於下列時、地為竊取行為
    ：（一）、於96年5月9日上午7時許，戊○○與丙○○即一
    同前往臺中縣梧棲鎮○○○路215號前，由丙○○負責開啟
    己○○所有車牌號碼761-HD號曳引車（即大聯結車，價值約
    新臺幣（下同）80餘萬元、ISUZU廠牌、1993年份、白色、1
    3741CC）後，再由戊○○負責將上開曳引車發動，並隨即駕
    駛返回彰化縣彰化市○○路○段295號之廠房停放，並由辜志
    陽與李坤洲將上開曳引車拆解。（二）、於96年7月31日凌
    晨3時07分許前某時，戊○○與丙○○亦循相同模式，一同
    駕駛戊○○所有車牌號碼PH-7763號自小客車，前往彰化縣
    永靖鄉○○村○○路○段67號後，由丙○○下手竊取乙○○
    所持有（登記車主則為大鑫通運有限公司）停放於該處車牌
    號碼KQ-751號NISSAN廠牌之拖車及板車（價值約新臺幣（下
    同）30餘萬元），並於得手後，隨即由戊○○駕駛上開拖車
    及板車，一同返回彰化縣花檀鄉○○村○○街19號之解體工
    廠停放，而丙○○則駕駛戊○○之上開車牌號碼PH-7763號
    自小客車尾隨於後而一同返回上開工廠（於96年7月31日凌
    晨3時07分許，戊○○駕駛車牌號碼KQ-751號NISSAN廠牌之
    拖車及板車，與丙○○駕駛戊○○之上開車牌號碼PH-7763
    號自小客車尾隨於後一同經過彰化縣花檀鄉○○路與東外環
    路口）。嗣因乙○○於96年上午6時30分許，察覺上開拖車
    及板車遭人竊取，而隨即報警處理，經警方調閱監視系統畫
    面後，循線查悉上情，並於前開解體工廠當場扣得小型電動
    堆高機1部、電扇2台、氧乙炔鋼瓶10瓶、CO2電焊機1台、空
    氣壓縮機1台、輪胎拆卸電動工具1具、戊○○所有車牌號碼
    5M-3552號自小貨車1輛、監視器1個、電視1部、拆解工具1
    批等物品。而上開拖車及板車因即時為警破獲，尚未遭解體
    ，經發還被害人。
二、案經己○○、乙○○告訴、彰化縣警察局彰化分局報請及臺
    灣臺中地方法院檢察署檢察官自動檢舉偵查起訴。
    理  由
一、按除簡式審判程序、簡易程序及刑事訴訟法第三百七十六條
    第一款、第二款（第一款：最重本刑為三年以下有期徒刑、
    拘役或專科罰金之罪。第二款：刑法第三百二十條、第三百
    二十一條之竊盜罪。）所列之罪之案件外，第一審應行合議
    審判，刑事訴訟法第二百八十四條之一修正條文定有明文。
    本件被告所犯係屬刑事訴訟法第三百七十六條第二款所列之
    竊盜罪，依法獨任進行審理程序，合先敘明。
二、訊據被告戊○○對於上揭事實坦承不諱，核與告訴人己○○
    、乙○○所指訴及證人楊炫珠（即被告戊○○曾向其承租氧
    乙炔鋼瓶者）、陳瑞迋（即被告戊○○曾向其承租彰化縣花
    壇鄉○○村○○街19號作為贓車停放及解體之工廠。）分別
    於警詢及偵查中所證述之情節相符，並有扣案如事實欄所載
    之物（即查扣之工具照片等）及96年度偵字第25397號卷證
    中第59頁之自白書、車牌號碼PH-7763號車籍資料（見臺灣
    臺中地方法院檢察署96年度偵字第25397號卷1第91頁）、車
    牌號碼KQ-751號及PH-7763號車，前後尾隨一同於96年7月31
    日凌晨3時07分許，經過彰化縣花檀鄉○○路與東外環路口
    之翻拍照片（見臺灣臺中地方法院檢察署96年度偵字第2539
    7號卷1第87、88頁）、臺中縣警察局車輛協尋電腦輸入單、
    彰化縣警察局車輛協尋電腦輸入單、證人楊炫珠之贓物認領
    保管單（見臺灣臺中地方法院檢察署97年度偵字第14808號
    卷內）、臺灣臺中地方法院檢察署97年度偵字第14808號卷
    內之鋼瓶管制系統明細表、照片4張、證人陳瑞迋與被告戊○○簽訂之房屋租賃契約書、臺中縣警察局烏日分局之搜索
    筆錄、扣押物品目錄表（見臺灣臺中地方法院檢察署97年度
    偵字第25397號偵查卷）、彰化縣警察局彰化分局扣押筆錄
    、扣押物品目錄表、指認犯罪嫌疑人紀錄表、現場指認照片
    、竊盜案現場照片、車牌號碼PH-7763號、KQ-751號監視錄
    影翻拍照片、證人陳廷迋與被告戊○○所共同簽立之房屋租
    賃契約書、所調閱之汽車過戶登記書相關資料、內政部警政
    署刑事警察局96年8月13日刑紋字第0960123970號鑑驗書1份
    （見彰化縣警察局彰化分局彰警分偵字第970004379號警詢
    卷第33至40頁、臺灣臺中地方法院檢察署96年度偵字第2539
    7號卷1第78至86頁）、車輛竊盜、車牌失竊資料個別查詢報
    表－－－－查詢車輛認可資料及贓物領據各1份在卷足資佐
    證，足認被告戊○○自白，核與事實相符，堪予採信，事證
    至臻明確，被告戊○○犯行洵堪認定。另訊據被告丙○○、
    甲○○、丁○○等3人則均矢口否認有何前揭共同竊盜之犯
    行，被告丙○○辯稱：本案都沒有伊犯罪之直接證據，只有
    被告戊○○之證述，但被告戊○○之口供也前後不一，本案
    並沒有直接證據證明伊有犯罪事實，希望不要僅聽信一面之
    詞，就將伊判刑，伊並無共同竊盜云云。被告甲○○辯稱：
    伊與被告丁○○是因為被告戊○○說要開修理工廠，機具很
    重，所以要伊與被告丁○○去幫忙搬運，伊想被告戊○○年
    紀很大，所以無償去幫忙被告戊○○搬運，且伊有拜託被告
    丁○○一起去幫忙，亦是無償幫忙的。因為伊與被告丁○○
    去幫劉被告戊○○運東西，所以才會在該拆解贓車之地點留
    下伊與被告丁○○二人之指紋，伊等僅是去幫忙搬運東西，
    並沒有拆解贓車，否認伊曾參與本案竊盜犯行云云。被告丁○○辯稱：伊之辯解如被告李坤洲所述。且伊不認識被告戊○○並無恩怨，伊是因被告李坤洲之拜託，所以才去跟被告
    李坤洲一起去幫被告戊○○一起搬運東西，所以才會在該拆
    解贓車之地點留下伊與被告李坤洲二人之指紋，且如伊與被
    告甲○○係去拆解，應該會有多枚指紋遺留，本案僅採集到
    1枚指紋，似與常在該處拆解之常情不符，否認伊曾參與本
    案竊盜犯行云云。惟查（1）、上揭事實，業據告訴人己○○、乙○○指訴綦詳在卷，及同案被告戊○○於偵查中供述
    明確（見臺灣臺中地方法院檢察署96年度偵字第25397號偵
    訊筆錄之證述（參偵查一卷第134頁至第137頁、第158頁至
    160頁；偵查二卷第64頁至68頁、第121頁至123頁、第163頁
    至166頁、第184頁至第187頁、96年度他字第1079號案偵訊
    筆錄、96年度偵字第25397號卷證中第59頁之自白書。），
    暨同案被告戊○○於本院98年3月25日審理時供述稱如下：
    「被告丙○○是跟我一起去行竊現場，並由其下手竊取車輛
    ，之後交給我開所竊得之車輛，被告丙○○駕駛我原本駕駛
    之車號PH-7763號自小客車一起回解體工廠，之後，就將贓
    車放置在倉庫裡面，由被告甲○○、被告丁○○二人負責解
    體，因為檢察官也在倉庫裡面採集到被告甲○○、丁○○及
    我本人之指紋，我跟其他三位被告並無恩怨，且我也沒有冤
    枉他們。被告戊○○所承租之前揭拆解地點，因該處之東西
    根本都不是我的，我怎麼可能請被告甲○○、丁○○來無償
    幫忙搬運，我也是受僱於他人犯罪，我怎麼可能扛得起這麼
    重的罪。」，另證人即被告戊○○於本院98年3月25日審理
    時，到庭具結經實施交互詰問證稱如下：「法官請檢察官行
    主詰問。（檢察官問證人戊○○：你之前於偵查及今日庭訊
    所述是否均實在？）證人答：實在。（檢察官問證人戊○○
    ：你與被告丙○○將車輛交回之後，你聯絡何人，有車輛可
    以解體？）證人答：我通知我老闆曾祥德。（檢察官問證人
    戊○○：之後被告甲○○、被告丁○○就會到工廠？）證人
    答：我不知道，那是我老闆聯絡的。（檢察官問證人戊○○
    ：你於偵訊時稱被告李坤洲、被告丁○○知道你跟被告丙○○去竊取車輛由其負責解體，且你竊取車輛後將車輛放在工
    廠，也會與被告李坤洲交談，是否如此？）證人答：是的，
    在外面碰到我們原本就有認識，且我也知道他到工廠就是要
    做拆解贓車之事情，因為拆解贓車之事情非我所安排，是我
    們竊取贓車之後，會通知老闆曾祥德，並由曾祥德通知被告
    李坤洲、被告丁○○二人來拆解贓車的，因為白天出來晚上
    還會進去拆解工廠處睡覺，因為我白天八點多出來時，被告
    李坤洲、被告丁○○就會進入拆解處，晚上我回去之後，放
    在該工廠之贓車就已經被拆解完了，拆解的零件也運走了，
    所以工廠也空空的，因為沒有其他人再到前開拆解處。（檢
    察官問證人戊○○：拆解汽車是否需要帶著手套以防止被拆
    解汽車鋼板或是汽車零件刮傷？）證人答：是的，所以要戴
    手套。法官請選任辯護人律師許哲嘉律師行反詰問。（選任
    辯護人律師許哲嘉律師問證人戊○○：你是否有拆解汽車之
    經驗？）證人答：沒有且工具我也不會用。（選任辯護人律
    師許哲嘉律師問證人戊○○：你怎麼知道拆解要戴手套？）
    證人答：看也知道，有的東西很重，且很熱，要戴手套。（
    選任辯護人律師許哲嘉律師問證人戊○○：這是你的判斷，
    是否如此？）證人答：是的。（選任辯護人律師許哲嘉律師
    問證人戊○○：你剛才證述你早上出去有看到被告李坤洲、
    被告丁○○就已經來了，是否每次他們都是一起來？）證人
    答：並不是每次都這樣，有時候有碰到，有時候沒有碰到，
    有時候他們一個先來。（選任辯護人律師許哲嘉律師問證人
    戊○○：他們如果是一起來，是如何來的？如果是其中一人
    先來是如何來的？）證人答：如果是一起來就是開一部車，
    如果是個別來就是開個別的車輛。（選任辯護人律師許哲嘉
    律師問證人戊○○：被告李坤洲、被告丁○○二人所駕駛之
    車款為何？）證人答：被告李坤洲是ＶＯＬＶＯ車廠之車輛
    ，被告丁○○是ＮＩＳＳＡＮ廠ＣＥＦＩＲＯ車輛。（選任
    辯護人律師許哲嘉律師問證人戊○○：是否均係駕駛自小客
    車，而沒有駕駛貨車？）證人答：是的。（選任辯護人律師
    許哲嘉律師問證人戊○○：一部自小客車如果拆解完畢，其
    零件要用何車輛運走？）證人答：要用貨車。法官請被告反
    詰問：（被告丙○○問證人戊○○：你是否因前案竊盜案請
    我幫你請律師，結果你沒有因此交保出去，且我也沒有幫你
    請律師而挾怨誣陷我？）證人答：本案事情原委我都已經交
    待清楚，而且剛才在拘留室以前開事情再跟我吵，但我問他
    ，本案他有冤枉嗎，他啞口無言。（被告丙○○答：本案如
    果這樣關出去不是就這樣子完了。）（法官問被告丙○○：
    你稱：本案如果這樣關出去不是就這樣子完了，你是要找他
    報仇，是在恐嚇被告戊○○嗎？）被告丙○○答：我並沒有
    這個意思，我是說你給我的恩情我會永遠記在心裡面。（法
    官問被告丙○○：本案被告戊○○指認你係共犯，何來給你
    的恩情？）被告答：這也是給我一個恩情。（法官問證人戊○○：你是否因前案竊盜案請被告丙○○幫你請律師，結果
    你沒有因此交保出去，且被告丙○○也沒有幫你請律師而挾
    怨誣陷被告丙○○？）證人答：我沒有請他幫我請律師並且
    交保，我也不會因為此事而挾持怨誣陷被告丙○○。被告丙○○答沒有其他問題詢問。審判長請檢察官行覆主詰問（檢
    察官起稱：無問題詢問。）審判長諭知交互詰問證人完畢。
    」（均見本院98年3月25日審判筆錄）。而被告甲○○、丁○○均自承與被告戊○○並無讎隙恩怨（見本院98年3月5日
    準備程序筆錄），被告丙○○於96年11月28日警詢時亦供稱
    其與被告戊○○並無讎隙恩怨（見臺灣臺中地方法院檢察署
    96年度偵字第25397號卷1第145頁），另被告戊○○亦供述
    與被告丙○○、甲○○、丁○○並無讎隙恩怨，不會誣陷被
    告丙○○、甲○○、丁○○等語，是證人即被告戊○○前開
    證詞，實堪採信。另有前開扣案之物及證物可證。（2）、
    次查被告丙○○自承去過本案被告戊○○承租之彰化縣花壇
    鄉○○村○○街19號用以停放所竊取之贓車及事後解體贓車
    以牟利之用之作為竊車集團據點之工廠（見臺灣臺中地方法
    院檢察署96年度偵字第25397號卷2第68頁、本院98年3月5日
    準備程序筆錄），而在前開工廠復查得被告戊○○、甲○○
    、丁○○3人遺留之指紋，此有內政部警政署刑事警察局96
    年8月13日刑紋字第0960123970號鑑驗書1份（見彰化縣警察
    局彰化分局彰警分偵字第970004379號警詢卷第33至40頁、
    臺灣臺中地方法院檢察署96年度偵字第25397號卷1第78至86
    頁）在卷可稽。是衡諸常情，茍非共犯，何人會讓不相干之
    他人至竊車集團放置竊取之贓車及事後解體贓車之據點工廠
    ，導致犯行敗露之極高風險？再核諸被告戊○○之明確供述
    ，足徵被告戊○○、丙○○、甲○○、丁○○4人確屬共犯
    無疑。（3）、再查96年7月31日凌晨3時07分許前某時，在
    彰化縣永靖鄉○○村○○路○段67號告訴人乙○○遭竊停放
    於該處車牌號碼KQ-751號NISSAN廠牌之拖車及板車，被告戊○○所有之車牌號碼PH-7763號自小客車亦於當天即96年7月
    31日，曾行經彰化縣花壇鄉○○○道路（亦即車牌號碼KQ-7
    51號及PH-7763號車，前後尾隨一同於96年7月31日凌晨3時
    07分許，經過彰化縣花檀鄉○○路與東外環路口。），有該
    道路監視錄影翻拍照片（見臺灣臺中地方法院檢察署96年度
    偵字第25397號卷1第87、88頁）可參，被告戊○○於96年11
    月28日偵訊時供稱：「（檢察官問：為何丙○○都一直否認
    ？）被告戊○○答：他以為我還沒有承認，他之前有告訴我
    說認了之後，你自己承受，他會沒有事情，如果他沒有與我
    去偷的，我的車子不就是鬼開的，不然我怎麼可能1個人開2
    台車子。」（見臺灣臺中地方法院檢察署96年度偵字第2539
    7號卷1第159頁）。足見被告戊○○所供，核與事實相符，
    且被告丙○○亦自承駕駛過被告戊○○前開所有前開車牌號
    碼PH-7763號自小客車，亦到過本案被告戊○○承租之彰化
    縣花壇鄉○○村○○街19號用以停放所竊取之贓車及事後解
    體贓車以牟利之用之作為竊車集團據點之工廠（見臺灣臺中
    地方法院檢察署96年度偵字第25397號卷2第68頁、本院98年
    3月5日準備程序筆錄）。是前揭種種事證相互印證勾稽，足
    認被告戊○○所供，堪予採信。（4）、被告李坤洲曾經至
    看守所會見及拿取安家費予被告戊○○及被告丙○○，此有
    臺灣臺中看守所97年1月16日函文及所附接見明細表、保管
    金接見收入明細表、被告戊○○、丙○○會客紀錄暨譯文等
    （見臺灣臺中地方法院檢察署96年度偵字第25397號卷2第11
    2至116、12 1至123、134至139頁）在卷可按，亦足資證明
    被告李坤洲亦與被告戊○○、丙○○相互熟識之事實。且更
    進一步證明被告戊○○、丙○○與李坤洲彼此間之聯繫及合
    作關係，渠等確係關係非淺，並試圖在犯後進行案情聯繫及
    探詢之事實。此外，若將本項證據資料與被告戊○○之供述
    相互勾稽，除可證明被告戊○○供述之可信度外，益證渠等
    確係共謀竊車解體出售之事實。（5）、證人王梅芳於偵查
    中之證詞，及證人楊炫珠證稱，被告戊○○確實有向其承租
    鋼瓶，且除被告戊○○本人曾親自到渠等店內洽商外，另亦
    有3、4個人一同前往搬運之事實等語（見臺灣臺中地方法院
    檢察署97年度偵字第14808號卷87至90頁），並有證人楊炫
    珠之贓物認領保管單（見臺灣臺中地方法院檢察署97年度偵
    字第14808號卷第13頁）、臺灣臺中地方法院檢察署97年度
    偵字第14808號卷第14、15頁之鋼瓶管制系統明細表在卷可
    考。故由此可資證明本案並非被告戊○○1人獨自所為，確
    係被告戊○○與其他共犯共同所為無訛。抑有進者，參酌被
    告戊○○、丙○○及李坤洲等人之前科紀錄表， 被告戊○○、丙○○及李坤洲等人均涉有多次竊盜犯行，且其中不乏
    贓物及竊車解體之行為。亦更確信其等確有竊盜惡習。是綜
    據上述，被告丙○○、甲○○、丁○○等3人空言否認，所
    辯均無非臨訟畏罪飾卸之詞，均要無足採，事證已臻明確，
    被告戊○○、丙○○、甲○○、丁○○等4人犯行洵堪認定
    。
三、按刑法分則或刑法特別法中規定之結夥2人或3人以上之犯罪
    ，應以在場共同實施或在場參與分擔實施犯罪之人為限，不
    包括同謀共同正犯在內。司法院大法官會議釋字第109號解
    釋「以自己共同犯罪之意思，事先同謀，而由其中一部分之
    人實施犯罪之行為者，均為共同正犯」之意旨，雖明示將「
    同謀共同正犯」與「實施共同正犯」併包括於刑法總則第28
    條之「正犯」之中，但此與規定於刑法分則或刑法特別法中
    之結夥犯罪，其態樣並非一致，最高法院76年臺上字第7210
    號著有判例意旨可資參照。查本件被告戊○○、丙○○、甲○○、丁○○等4人共謀竊盜，並而推由被告戊○○、丙○○2人動手行竊，被告甲○○、丁○○2人並未在場共同實施
    或在場參與分擔實施犯罪，揆諸上開最高法院判例意旨，被
    告戊○○、丙○○、甲○○、丁○○等4人尚不構結夥3人之
    加重竊盜要件，被告戊○○、丙○○、甲○○、丁○○等4
    人就前開竊盜犯行，僅成立普通竊盜罪責。是核被告戊○○
    、丙○○、甲○○、丁○○等四人，就上開犯罪事實欄一之
    （一）、一之（二）、所示之犯行所為，均係犯刑法第三百
    二十條第一項之竊盜罪。被告戊○○、丙○○、甲○○、丁○○等4人間就前揭二竊盜犯行均有犯意之聯絡，行為之分
    擔，均為共同正犯。被告戊○○、丙○○、甲○○、丁○○
    等4人所犯上開二罪，犯意各別，犯罪構成要件不同，均應
    予分論併罰。就上開犯罪事實欄一之（一）所示之犯行，被
    告丙○○前曾於89年11月23日，因竊盜案件，經臺灣高等法
    院臺南分院以89年度上易字第1841號判處有期徒刑1年2月確
    定，經送監執行後，於94年9月4日始因徒刑執行完畢出監；
    被告甲○○前曾觸犯常業贓物案件，於94年7月29日，經臺
    灣高等法院臺中分院以94年度上訴字第1232號判決，判處有
    期徒刑5月，於94年10月17日易科罰金執行完畢，此有台灣
    台中地方法院檢察署刑案資料查註紀錄表2份在卷可按，五
    年以內再故意犯本件有期徒刑以上之罪，被告丙○○、甲○○等2人均為累犯，均應依刑法第四十七條第一項規定加重
    其等之刑。就上開犯罪事實欄一之（二）所示之犯行，被告
    戊○○前曾於90年間因恐嚇案件，經臺灣彰化地方法院以91
    年度易緝字第63號判決，判處有期徒刑5月確定；又於90年
    間因違反廢棄物清理法案件，經臺灣雲林地方法院以91年度
    訴緝字第25號判決判處有期徒刑1年2月確定；再於90年間因
    違反廢棄物清理法案件，經本院以91年度訴緝字第547號判
    決，判處有期徒刑1年10月確定；復於91年間因竊盜案件，
    經本院以91年度易緝字第548號判決，判處有期徒刑8月確定
    ；又於91年間因竊盜案件，經本院以91年度沙簡字第548號
    判決，判處有期徒刑5月確定；復於93年間因詐欺案件，經
    本院以93年度金訴字第93號判決，判處有期徒刑5月確定；
    又於94年間因偽造文書案件，經本院以94年度訴字第508號
    判決，判處有期徒刑5月確定，上開案件嗣經定應執行刑為
    有期徒刑4年10月確定，甫於95年10月20日縮短刑期假釋出
    監付保護管束，迄96年6月16日縮刑期滿未經撤銷假釋而視
    為執行完畢；被告丙○○前曾於89年11月23日，因竊盜案件
    ，經臺灣高等法院臺南分院以89年度上易字第1841號判處有
    期徒刑1年2月確定，經送監執行後，於94年9月4日始因徒刑
    執行完畢出監；被告甲○○前曾觸犯常業贓物案件，於94年
    7月29日，經臺灣高等法院臺中分院以94年度上訴字第1232
    號判決，判處有期徒刑5月，於94年10月17日易科罰金執行
    完畢，此有台灣台中地方法院檢察署刑案資料查註紀錄表3
    份在卷可按，五年以內再故意犯本件有期徒刑以上之罪，被
    告戊○○、丙○○、甲○○等3人均為累犯，均應依刑法第
    四十七條第一項規定加重其等之刑。爰審酌被告戊○○、丙○○、甲○○、丁○○等4人犯罪之動機、目的、手段、被
    告戊○○、丙○○、甲○○等三人均品行極為不佳，被告丁○○品行尚佳，並無不良前科，詳如前述，此有台灣台中地
    方法院檢察署刑案資料查註紀錄表四份在卷可按、所生危害
    及犯罪後被告戊○○坦認罪愆，頗具悔意，被告丙○○、甲○○、丁○○等三人則猶飾詞狡賴犯行，毫無悔意，且犯罪
    後迄今均仍未與告訴人己○○、乙○○達成民事和解，取得
    諒解等一切情狀，分別量處如主文所示之刑，並均定其等應
    執行之刑，以資懲儆。至於在前開解體工廠當場扣案之小型
    電動堆高機1部、電扇2台、氧乙炔鋼瓶10瓶（係承租而來，
    其中4瓶業經出租人領回）、CO2電焊機1台、空氣壓縮機1台
    、輪胎拆卸電動工具1具、監視器1個、電視1部、拆解工具1
    批等物品，並非違禁物，而被告戊○○等人復供稱並非其等
    所有，亦無其他積極證據足資證明係供其等犯罪所用之物；
    另扣案之被告戊○○所有之車牌號碼5M-3 552號自小貨車1
    輛，亦無其他積極證據足資證明係供被告戊○○等人犯罪所
    用之物，且亦非屬違禁物，為免執行困難起見，爰均不依法
    併予宣告沒收之，併予敘明。
據上論斷，應依刑事訴訟法第二百九十九條第一項前段、第二百
八十四條之一、刑法第二十八條、第三百二十條第一項、第四十
七條第一項、第五十一條第五款、刑法施行法第一條之一第一項
、第二項前段，判決如主文。
中    華    民    國    98    年    4     月    8     日
                            刑事第四庭法  官  洪俊誠
以上正本證明與原本無異。
如不服本判決，應於判決收受送達後10日內向本院提出上訴狀，
上訴於臺灣高等法院臺中分院（並應敘述具體上訴理由及檢附繕
本）。上訴書狀如未敘述上訴理由，應於上訴期間屆滿後20日內
補提上訴理由書於本院（均須按他造當事人之人數附具繕本）「
切勿逕送上級法院」。
                                      書記官  蕭榮峰
中    華    民    國    98    年    4     月    8     日
附錄論罪科刑實體法條文：
刑法第320條第1項：
意圖為自己或第三人不法之所有，而竊取他人之動產者，為竊盜
罪，處5年以下有期徒刑、拘役或5百元以下罰金。
（罰金部份業經刑法施行法第一條之一第二項前段提高30倍為新
台幣1萬5千元）
刑法施行法第一之一條（95年06月14日修正）：
中華民國九十四年一月七日刑法修正施行後，刑法分則編所定罰
金之貨幣單位為新臺幣。
九十四年一月七日刑法修正時，刑法分則編未修正之條文定有罰
金者，自九十四年一月七日刑法修正施行後，就其所定數額提高
為三十倍。但七十二年六月二十六日至九十四年一月七日新增或
修正之條文，就其所定數額提高為三倍。


司法院資訊處製作；財團法人民間司法改革基金會備份。
